臺灣臺南地方法院民事判決
                                      109年度婚字第252號
原      告  甲○○  

訴訟代理人  張文嘉律師
被      告  乙○○ 

上列當事人間請求離婚事件，經本院於民國109年11月24日言詞
辯論終結，判決如下：
    主      文
准原告與被告離婚。
訴訟費用由被告負擔。
    事實及理由
一、原告起訴主張略以：原告於民國103年7月4日與被告在越南
    結婚後，於104年間自越南來臺，婚後並未生育子女，原告
    於107年8月31日取得中華民國國籍。被告於109年5月16日晚
    間7時10分許至原告所經營越南小吃店，要求回到店內工作
    ，並對原告恐嚇「如果不讓被告回來工作，要給原告死，也
    會跟原告一起死」等語。109年5月19日又前來小吃店騷擾原
    告，並揚言要使二人同歸於盡。109年5月25日下午3時10分
    許，被告駕駛自小客車衝撞小吃店鐵捲門後，持鋸子入內砍
    殺原告，除使原告受有撕裂傷外，被告又攜帶3桶汽油朝小
    吃店揮灑，以致在場原告友人阮氏花遭受傷害，場面至為危
    急，幸原告於被告撞門前即已報警，以致未釀成重大災害，
    嗣後警方並為原告聲請緊急保護令，被告並因上述犯行而遭
    羈押至今。本件原告實已遭受被告不堪同居之虐待，故原告
    依民法第1052條第1項第3款規定實得請求與被告離婚等語。
二、被告答辯略以：伊不同意離婚，伊花很多錢娶原告，原告拿
    到身分證就去找男朋友，伊的錢都被原告拿走，原告交男朋
    友的事情被伊發現才會發生這些事情等語。
三、得心證之理由：
（一）原告主張兩造於103年7月4日結婚，雙方目前婚姻關係存
      續中等情，業據原告提出戶籍謄本在卷可稽，且為被告所
      不爭執，當可認定為真。
（二）按夫妻之一方受他方不堪同居之虐待者，他方得向法院請
      求離婚，民法第1052條第1項第3款定有明文。所謂不堪同
      居之虐待，係指予以身體上或精神上不可忍受之痛苦，致
      不堪繼續同居者而言，有最高法院34年上字第3968號判例
      可資參照。又所稱不堪同居之虐待，應就具體事件，衡量
      夫妻之一方受他方虐待所受侵害之嚴重性，斟酌當事人之
      教育程度、社會地位及其他情事，是否已危及婚姻關係之
      維繫以為斷。若受他方虐待已逾越夫妻通常所能忍受之程
      度而有侵害人格尊嚴與人身安全者，即不得謂非受不堪同
      居之虐待，司法院大法官會議釋字第372號解釋參照。故
      是否有不堪同居之虐待，除斟酌其行為有無損害他方人格
      尊嚴及就夫妻共同生活全盤情況為觀察外，尚可從夫妻之
      一方對待他方，是否處於誠摯基礎而觀察。經查：
    ⒈原告主張被告於109年5月25持鋸子及汽油至原告經營之小
      吃店，並有持鋸子與原告發生肢體衝突及對該小吃店潑灑
      汽油之舉止等，為被告所不爭執，本院衡以一般社會經驗
      法則，常人均知悉鋸子係為金屬製品之質地堅硬且殺傷力
      之器械，而汽油亦屬易燃且極易引發火災之液體，上開物
      品在客觀上均具有高度危險性，是夫妻一方若持該等物品
      與他方爭執，當足以使他方心生畏怖，故由本件被告持鋸
      子與原告發生肢體衝突以及往原告經營小吃店潑灑汽油等
      行為，既均足以對原告之身體、生命、安全造成嚴重威脅
      ，可認被告當時所製造之緊張、壓迫及強制情境，顯讓原
      告之精神處與極端恐懼之狀態，是本件被告所構成之侵害
      原告人身安全之家庭暴力行為，顯已達相當嚴重之程度，
      故原告主張受有被告虐待之情節，已逾越夫妻通常所能忍
      受之程度之情，當足採信為真。
    ⒉綜上所述，本件原告依民法第1052條第3款所謂之不堪同居
      之虐待之事由，請求判決與被告離婚，依法應予准許。
四、本件事實已臻明確，兩造其餘攻擊防禦及證據調查，均與本
    案之判斷不生影響，自勿庸一一審酌論列，併此敘明。
五、本件原告之訴為有理由，依家事事件法第51條，民事訴訟法
    第78條，判決如主文。
中　　華　　民　　國　　109 　年　　12　　月　　8 　　日
                      家事法庭　法  官  楊佳祥
以上正本係照原本作成。
如對本判決上訴，須於判決送達後20日之不變期間內，向本院提
出上訴狀。如委任律師提起上訴者，應一併繳納上訴審裁判費。
中　　華　　民　　國　　109 　年　　12　　月　　8 　　日
                                書記官  許哲萍